【裁判字號】    98,訴,2908
【裁判日期】    981231
【裁判案由】    損害賠償
【裁判全文】
臺灣臺中地方法院民事判決              98年度訴字第2908號
原      告  永全物業管理顧問有限公司
法定代理人  乙○○
被      告  甲○○
上列當事人間請求損害賠償事件，經本院於民國98年12月24日言
詞辯論終結，判決如下：
    主      文
被告應給付原告新臺幣貳佰伍拾陸萬陸仟玖佰捌拾元，及自民國
九十八年十二月二日起至清償日止按週年利率百分之五計算之利
息。
訴訟費用新臺幣貳萬陸仟肆佰肆拾參元由被告負擔。
本判決得假執行。
    事實及理由
壹、兩造爭執要旨：
一、原告主張：
  (一)原告公司受訴外人大東家南園管理委員會委託負責管理大東
    家南園社區，指派公司職員即被告張晉益擔任大東家南園社
    區總幹事，負責協助該管理委員會執行管理事務，包含收取
    住戶所繳納之管理費及社區款項，以及前揭款項於銀行等金
    融機構之存取等。故被告每月月初須將上個月收取之社區相
    關款項及支出之費用憑證匯整，連同該社區於臺中市農會的
    帳戶存簿內容明細影本交由原告公司，由原告公司之會計人
    員整理、匯算、核對後，據以作成月收支對照表，並先後交
    由被告及原告公司相關主管核章後，將該月之收支對照表連
    同收支憑證裝訂成冊，交給大東家南園管理委員會審閱、核
    章。
  (二)詎被告竟借其職務之便，自民國97年1月開始自98年5月止，
    多次偽造大東家南園社區臺中市農會之存簿明細影本上存入
    交易紀錄，藉此侵佔大東家南園社區活期存款新臺幣（下同
    ）850,708元，嗣於同年6月6日又擅自提領300,000元，共計
    侵佔大東家南園社區活期存款1,150,708元。
  (三)另被告趁大東家南園管理委員會於97年11月間，委託被告將
    原本存放於臺中市第二信用合作社之定期存款1,306,136 元
    於補足整數140萬元後，轉存三信商業銀行國光分行之執行
    職務機會，於97年11月26日將上開140萬元轉存於前揭臺中
    市農會帳戶中，嗣依次領出並侵佔之。
  (四)綜依上述，被告因執行職務，侵佔大東家南園社區管理委員
    會之款項共計2,550,708元，不法侵害其權利，被告上揭行
    為被發覺後，原告基於民法第188條第1項之僱用人責任，於
    98年6月26日與大東家南園管理委員會達成和解，由原告賠
    償2,550,708元及其中140萬元自97年12月至98年5月之利息
    16,272元，是原告共計賠償2,566,980元，爰依據民法第188
    條第3項提起本件訴訟，並聲明：1.被告應給付原告2,566,
    980元，及自起訴狀繕本送達被告翌日起至清償日止，按週
    年利率百分之5計算之利息。2.願供擔保請准宣告假執行。
二、被告對原告依訴之聲明之請求及所依據之法律關係於言詞辯
    論期日向本院表示承認。
三、按當事人於言詞辯論時為訴訟標的之捨棄或認諾者，應本於
    其捨棄或認諾為該當事人敗訴之判決，民事訴訟法第384條
    定有明文。又按民事訴訟法第384條所謂為訴訟標的之認諾
    ，乃指被告對於原告依訴之聲明所為關於某法律關係之請求
    ，向法院為承認者而言，其承認須於言詞辯論時為之，始生
    訴訟法上認諾之效力。被告既於言詞辯論時為訴訟標的之認
    諾，法院即應不調查原告所主張為訴訟標的之法律關係是否
    果屬存在，而以認諾為該被告敗訴之判決基礎，最高法院44
    年台上字第843號判例、45年台上字第31號判例意旨可供參
    照。經查：被告於98年12月24日言詞辯論時，對原告訴之聲
    明及所依據之法律關係為認諾，依前揭規定，本院自應本於
    被告之認諾為其敗訴之判決。從而，原告請求被告給付
    2,566,980元，及自起訴狀繕本送達被告之翌日（即98年12
    月2日）起至清償日止按週年利率百分之5計算之遲延利息，
    為有理由，應予准許。
四、又按本於被告認諾所為之判決，法院應依職權宣告假執行，
    民事訴訟法第389條第1項第1款法有明定。本件既係本於被
    告認諾所為之判決，爰依職權宣告假執行。
貳、訴訟費用負擔之依據：民事訴訟法第78條。
中    華    民    國    98    年    12    月    31    日
                  民事第三庭    法  官  許石慶
以上正本係照原本作成
如對本判決上訴，須於判決送達後20日內向本院提出上訴狀
中    華    民    國    98    年    12    月    31    日
                                書記官

司法院資訊處製作；財團法人民間司法改革基金會備份。
